臺灣高雄地方法院刑事判決　　　　　　　　　　　　　九十一年度易字第六九一號
　　公　訴　人　臺灣高雄地方法院檢察署檢察官
　　被　　　告　丙○○
右列被告因傷害案件，經檢察官提起公訴（九十年度偵字第二三二五八號），本院判
決如左：
    主  文
丙○○無罪。
    理  由
一、公訴意旨略以：被告丙○○為計程車司機，於民國九十年八月十九日上午七時許
    ，在鳳山市○○路三四四巷四號澄清湖計程車招呼站，亦為計程車司機休息處，
    排班休息時，適告訴人丁○○到該處找大夥司機聊天，而丙○○平時即對丁○○
    看不順眼，又適丁○○站在風頭朝丙○○放個臭屁，導致丙○○大發雷霆，基於
    傷害人身體之犯意，以拳頭及持板凳痛歐丁○○，致丁○○受有頭部外傷、顏面
    、四肢多處挫傷等傷害，因認被告丙○○涉犯刑法第二百七十七條第一項之傷害
    罪嫌云云。
二、按犯罪事實應依證據認定之，無證據不得推定其犯罪事實。又不能證明被告犯罪
    者，應諭知無罪之判決，刑事訴訟法第一百五十四條、第三百零一條第一項前段
    分別定有明文。次按認定不利於被告之事實，須依積極證據，苟積極證據不足為
    不利於被告事實之認定，即應為有利於被告之認定，更不必有何有利證據；又告
    訴人之告訴，本以使被告受刑事追訴為目的，故其陳述是否與事實相符，自應調
    查其他證據，以資審認，苟其所為攻擊之詞，尚有瑕疵，則在此瑕疵未予究明以
    前，即不能遽採為斷罪之基礎，最高法院三十年上字第八一六號、六十九年台上
    字第一五三一號著有判例。
三、公訴人認被告丙○○涉犯刑法第二百七十七條第一項之傷害罪名，無非以告訴人
    之指述、診斷證明書及被告自承因告訴人放屁而雙方口角之供述為其論據。訊據
    被告堅決否認有何傷害告訴人之行為，辯稱：當天伊有與告訴人發生口角，但沒
    有打告訴人等語。經查，本件告訴人雖指稱：當時伊有流血，證人甲○○有叫伊
    趕快走，伊去報案時，證人即警員戊○○還有問伊受傷何處，伊有指頭上及身上
    的傷給證人看，且被告砸了二個椅子壞了，椅子碎片都是證人甲○○收拾的云云
    ，惟本院訊之證人乙○○、甲○○及警員戊○○等人，均證稱：沒有看到告訴人
    有受傷等語；且證人甲○○、戊○○亦均證稱並沒有看到有椅子破掉等情。又被
    告雖承認當時與告訴人有口角爭執，然並不能就此推論被告即有毆打告訴人之行
    為；且人體會受傷之原因多端，告訴人固提出診斷證明書一紙為證，惟並不能據
    此即認定該診斷證明書上所記載之傷害，係被告毆打告訴人所致。此外，復查無
    其他積極證據證明被告有毆打告訴人之行為，揆諸首揭法條規定及判例說明，自
    應為被告無罪之諭知。
據上論斷，應依刑事訴訟法第三百零一條第一項，判決如主文。
中      華      民      國      九十一      年    五    月    三十      日
                                  臺灣高雄地方法院刑事庭
                                      法  官    吳  宏  榮
右正本證明與原本無異。
如不服本判決，應於判決送達後十日內，向本院提出上訴狀。
                                      書記官    呂  怜  勳
中      華      民      國      九十一      年    五    月    三十      日
